---
title: "ggplot2: Basics"
format: letterbox-revealjs
footer: 'Janine Birkholz & Nicklas Hafiz // Mai 2025'
execute: 
  fig-width: 5
  fig-height: 6
---

## {background-image="images/ggplot_art.png" background-size="1160px" background-position="15%"}

::: {.absolute right="0.5%" bottom="0.5%" style="font-size:0.25em; padding: 0.15em 0.15em; background-color: rgba(255, 255, 255 .7); backdrop-filter: blur(5px); box-shadow: 0 0 1rem 0 rgba(255, 255, 255 .5); border-radius: 2. 5px;"}

Bild von [Allison Horst](https://allisonhorst.com/r-packages-functions).
:::

## ggplot2: Das Paket

\

[ggplot2](https://ggplot2.tidyverse.org/) gehört zum [tidyverse](https://www.tidyverse.org/)

```{r}
#install.packages("tidyverse")
library(tidyverse)
```

\

... kann aber natürlich auch seperat geladen werden:

```{r}
#install.packages("ggplot2")
library(ggplot2)
```

##  {background-image="images/babyfeet.jpg" background-size="1225px"}

::: {.absolute right="1.5%" top="1.5%" style="padding: 0.5em 0.5em; background-color: rgba(255, 255, 255, 0); backdrop-filter: blur(0px); box-shadow: 0 0 0rem 0 rgba(255, 255, 255, 0); color:#F8F8F8;"}
Erste Schritte.
:::


::: {.absolute right="0%" bottom="0%" style="font-size:0.25em; padding: 0.5em 0.5em; background-color: rgba(255, 255, 255, 0); backdrop-filter: blur(0px); box-shadow: 0 0 0rem 0 rgba(255, 255, 255, 0); color:#F8F8F8;"}

Foto von <a href="https://unsplash.com/de/@omarlopez1?utm_content=creditCopyText&utm_medium=referral&utm_source=unsplash">Omar Lopez</a> auf <a href="https://unsplash.com/de/fotos/person-die-babyfusse-halt-vTknj2OxDVg?utm_content=creditCopyText&utm_medium=referral&utm_source=unsplash">Unsplash</a>
:::


## Komponenten

Übersicht


## Daten vorstellen

```{r}
library(readr)
title_basics <- read_tsv(here::here("data", "title_basics.tsv"))
head(title_basics)
```



## The Big picture

```{r}
#| output-location: column
#| code-line-numbers: "1|2,3|4"

ggplot(data = books %>% filter(num_pages < 2000), 
       mapping = aes(x = num_pages, 
                     y = average_rating)) +
  geom_point() +
  geom_smooth(method = "lm")
```


# Start

## `ggplot()`
```{r}
#| output-location: column

ggplot()
```


## Daten

```{r}
#| output-location: column
ggplot(data = books)
```


## Aesthetic mapping

Um diese leere Leinwand zu befüllen, müssen wir die Daten mit den benötigten visuellen Eigenschaften verknüpfen: 

`mapping =  aes()`

Je nach Plot-Art sind verschiedene Visuelle Eigenschaften möglich. Wichtig ist für uns jetzt erst einmal die Position, also x - und y-Achsen.


## Aesthetic mapping: Achsen 

```{r}
#| output-location: column
#| code-line-numbers: "2,3"

ggplot(data = books, 
       mapping = aes(x = num_pages, 
                     y = average_rating))
```


## Geometric Layers
ggplots sind aus verschiedenen Layern aufgebaut, die mithilfe eines `+` übereinander gelegt werden.  

`geom_`

## Layer

```{r}
#| output-location: column
#| code-line-numbers: "4"

ggplot(data = books, 
       mapping = aes(x = num_pages, 
                     y = average_rating)) +
  geom_point()
```

```{r}
library(ggwordcloud)

ggplot(data = books %>% filter(average_rating > 4.5), 
       mapping = aes(label = title, 
                     size = average_rating)) +
  geom_text_wordcloud()
  

```


## Übung

```{r}

```



## Let's take a deeper dive
Hier dann nochmal genauer durchgehen - Was haben wir eigentlich gemacht. 
Nicht zu sehr in den Basics verlieren, auch schneller tiefer reingehen (scales, coord system ...)


## Abspeichern



## Farben 

https://questionsindataviz.com/2023/12/29/what-makes-a-truly-terrible-map/
